--- 
:infinitive: dar
:presente: 
  I give: doy
  You give: das
  He/She/You gives/give: da
  We give: damos
  You give (p): dais
  They give (p): dan
:imperfecto:
  I gave: daba
  You gave: dabas
  He/She/You gave: daba 
  We gave: dábamos 
  You(p) gave: dabais 
  They(p) gave: daban
:preterito:
  I gave: di 
  You gave: diste 
  He/She/You gave: dio 
  We gave: dimos 
  You(p) gave: disteis
  They(p) gave: dieron
:imperativo:
  ¡You give!: da 
  ¡He/She?you give!: dé 
  ¡We give!: demos 
  ¡You(p) give!: dad 
  ¡They(p) give!: den  
:gerundio:
  Giving: dando
  